臺灣高等法院刑事判決
                                   108年度原上訴字第18號
上　訴　人
即　被　告　姜承逸



選任辯護人　謝逸文律師
上　訴　人
即　被　告　許永德


選任辯護人　蔡宥祥律師
上列上訴人因違反組織犯罪防制條例等案件，不服臺灣新竹地方
法院107 年度訴字第661 號、107 年度原訴字第45號，中華民國
107 年12月7 日、107 年12月25日第一審判決（起訴案號：臺灣
新竹地方檢察署107 年度偵字第3153號、第5484號、第6236號；
追加起訴被告許永德及移送併辦被告姜承逸案號：臺灣新竹地方
檢察署107 年度偵字第8161號），提起上訴，本院判決如下：
    主  文
原判決關於許永德部分；姜承逸犯發起主持犯罪組織罪、三人以
上共同詐欺取財既遂罪暨定應執行刑部分，均撤銷。
姜承逸發起犯罪組織，處有期徒刑壹年捌月，並應於刑之執行前
，令入勞動場所，強制工作參年；又三人以上共同以電子通訊對
公眾散布而犯詐欺取財罪，處有期徒刑壹年陸月；又三人以上共
同以電子通訊對公眾散布而犯詐欺取財罪，處有期徒刑壹年陸月
。
許永德幫助三人以上共同以電子通訊對公眾散布而犯詐欺取財罪
，累犯，處有期徒刑柒月。
扣案如附表三所示之物沒收。
    事  實
一、姜承逸為向住在美國之大陸地區民眾詐取財物以牟利，與陳
    敬裕（SKYPE 暱稱「鐵猴子金控5.0 」，另經臺灣臺中地方
    檢察署檢察官起訴）、不詳年籍姓名SKYPE 暱稱「得來速」
    之人等人基於詐欺取財之犯意聯絡，由姜承逸籌組以實施詐
    術為手段，具有持續性及牟利性之結構性組織之詐欺集團，
    其於民國107 年2 月底，透過許永德承租新竹縣○○鄉○○村0 
    鄰000 號透天厝做為電信詐騙機房之運作所在地，並架設電
    話、電腦及網路等相關設備，負責主持、管理電信詐騙機房
    運作。另資金流之水房及提領取贓車手則由陳敬裕、「得來
    速」等人負責，約定水房及車手可獲取詐欺所得金額20% 。
    姜承逸乃自同年2 月底起招募陳彥豪等人參與電信詐騙機房
    ，由姜承逸、陳彥豪擔任電腦手，宋翊豪、陳伶俞、蘇威寧
    等人擔任一線人員，陳崇育、杜東憲、張健國、曾威瑀、韓
    董、林弘恩等人擔任二線人員，劉正翔、吳旻諺等人擔任三
    線人員，林建宏則以提供iPhone、iPad及筆記型電腦等設備
    之方式參與該詐騙電信機房（上開陳彥豪、宋翊豪、陳伶俞
    、蘇威寧、陳崇育、杜東憲、張健國、曾威瑀、韓董、林弘
    恩、劉正翔、吳旻諺、林建宏等13人，加入時間及擔任之工
    作詳如附表一所示，該13人均已判決確定）。許永德則基於
    幫助詐欺集團施行詐欺之犯意，於同年2 月底，透過不知情
    之陳明輝、胡建明承租上址透天厝，並協助姜承逸搬運行動
    電話、電腦及網路等相關設備，及接送電信詐騙機房成員、
    購買生活用品，以此方式幫助姜承逸之詐欺集團遂行下列詐
    欺取財犯行：其等詐欺方式係自同年3 月9 日起，先由電腦
    手姜承逸、陳彥豪負責蒐集被害人個資並設定筆記型電腦，
    以中國領事館名義，利用電子通訊群發內容為「這裡是中國
    領事館，你有一份重要公文在中國領事館尚未領取」之詐騙
    語音電話予居住在美國之大陸地區人民，告知被害人有未領
    取之公文，俟被害人回撥電話並按「1 」後，轉接給第一線
    成員即宋翊豪、陳伶俞、蘇威寧等人，由第一線成員假冒中
    國領事館人員，對被害人佯稱：「你有一份重要文件在中國
    領事館未簽收，已經通知你很多次沒有來拿，我們發現在中
    國海關查獲一名嫌犯有大量銀聯卡，其中有1 張是你的，請
    你跟中國警方聯繫」云云，如被害人表示要報案，第一線成
    員即按##將電話轉接至第二線成員即陳崇育、杜東憲、張健
    國、曾威瑀、韓董、林弘恩等人；由第二線成員假冒北京公
    安局人員對被害人詐稱：「你個資外洩，被別人冒名申辦銀
    聯卡，涉嫌洗錢，只有檢察官可以幫你」云云，並取得被害
    人年籍資料，電腦手姜承逸、陳彥豪旋將資料傳送予水房人
    員，由水房人員偽造載有被害人資料之「中華人民共和國人
    民檢察院刑事案件凍結通報」、「公安部國際刑警組織調查
    名單」或「北京市最高人民檢察院行政執行命令」等私文書
    ，姜承逸取得並轉檔後即以即時通訊軟體iMessage傳給被害
    人而行使之，嗣第二線成員再將電話轉予第三線詐騙成員即
    劉正翔、吳旻諺，由第三線成員假冒大陸地區檢察官對被害
    人訛稱：「須將所有銀行卡內一半金額匯至指定帳戶作為保
    證金，就不會被追查」云云，要求被害人匯款。若詐騙成功
    ，第一線人員可獲取詐欺所得金額8%，第二線人員可獲取詐
    欺所得金額10% ，第三線人員可獲取詐欺所得金額10%，電
    腦手可獲取詐欺所得金額2%。該詐欺集團以上開方式對如附
    表二所示張眾等19人著手實施詐騙，其中王金玲（編號12）
    、羅冬平（編號19）因此陷於錯誤，王金玲部分詐得美金7,
    000 元，羅冬平部分詐得美金1 萬4,500 元（對王金玲、羅
    冬平施用詐術情形如附表二編號12、19所載。姜承逸對王金
    玲、羅冬平以外之17人詐欺取財未遂部分，已判決確定），
    足以生損害於上開被冒用名義者。嗣經警於同年3 月21日2 
    時30分許，持原審法院法官核發之搜索票至上址透天厝執行
    搜索，當場逮捕在場之姜承逸、陳彥豪、宋翊豪、陳伶俞、
    蘇威寧、陳崇育、杜東憲、張健國、曾威瑀、韓董、林弘恩
    、劉正翔、吳旻諺，並扣得如附表三所示之物，又循線查獲
    許永德。
二、案經內政部警政署刑事警察局、臺北市政府警察局移送臺灣
    新竹地方檢察署檢察官偵查起訴及追加起訴。
    理  由
壹、程序部分：
一、審理範圍：
  ㈠被告姜承逸、許永德及同案被告陳彥豪、宋翊豪、陳伶俞、
    蘇威寧、陳崇育、杜東憲、張健國、曾威瑀、韓董、林弘恩
    、劉正翔、吳旻諺、林建宏經原審判決有罪後，均提起上訴
    ，嗣同案被告陳彥豪、宋翊豪、陳伶俞、蘇威寧、陳崇育、
    杜東憲、張健國、曾威瑀、韓董、林弘恩、劉正翔、吳旻諺
    、林建宏已具狀撤回上訴，有撤回上訴聲請書、刑事撤回上
    訴狀在卷可按（本院卷一第308 頁，本院卷二第221 至239
    、249 、307 頁），故本院審理範圍僅限於被告姜承逸、許
    永德。
  ㈡被告姜承逸經原審判決犯發起主持犯罪組織罪、加重詐欺取
    財既遂罪、加重詐欺取財未遂罪（即對附表二編號1 至11、
    13至18所示被害人犯加重詐欺取財未遂罪，原審判決第6 頁
    ），被告姜承逸於本院就犯加重詐欺取財未遂罪部分已具狀
    撤回上訴，有撤回上訴聲請書附卷可考（本院卷二第219 頁
    ），故本院就被告姜承逸之審理範圍為發起主持犯罪組織罪
    ，及加重詐欺取財既遂罪（即對附表二編號12、19所示被害
    人王金玲、羅冬平犯加重詐欺取財既遂罪）部分。
二、證據能力部分：
  ㈠證人劉正翔、吳旻諺於檢察官偵訊時之陳述部分：查證人劉
    正翔、吳旻諺於檢察官偵訊時之證述，對於被告許永德雖屬
    傳聞證據，被告許永德之辯護人於本院亦表示爭執證據能力
    ，但查證人劉正翔、吳旻諺於偵訊時業已具結，合於法定要
    件，且核其等陳述時之外在環境及情況，並無顯不可信之情
    況，被告許永德及其辯護人亦未主張及釋明有何顯有不可信
    之情況，揆諸前述刑事訴訟法第159 條之1 第2 項規定，自
    應認具證據能力。又被告許永德並未聲請傳喚證人劉正翔、
    吳旻諺作證，本院於審判程序，已就證人劉正翔、吳旻諺之
    檢察官偵訊筆錄，依法對檢察官、被告許永德及其辯護人提
    示、告以要旨，並詢問有何意見（本院卷二第196至197 頁
    ），賦予被告許永德及其辯護人充分辯明之機會，已為合法
    完足之調查，是證人劉正翔、吳旻諺於檢察官偵訊時之證述
    ，得作為判斷依據。
  ㈡除前述部分外，本判決下列認定犯罪事實所憑被告以外之人
    於審判外所為之陳述（含書面供述），檢察官、被告姜承逸
    、許永德及其等辯護人於本院言詞辯論終結前均未聲明異議
    ，本院審酌本案證據資料作成時之情況，核無違法取證或其
    他瑕疵，證據力亦無明顯過低之情形，且與待證事實具有關
    連性，認為以之作為證據為適當，依刑事訴訟法第159 條之
    5 規定，自均得作為證據。至非供述證據部分，檢察官、被
    告姜承逸、許永德及其等辯護人亦均不爭執證據能力，且均
    查無違反法定程序取得之情形，自亦有證據能力。
貳、實體部分：
一、認定犯罪事實所憑之證據及理由：
  ㈠上揭犯罪事實，業據被告姜承逸於偵審時坦承不諱，被告許
    永德亦供承有透過陳明輝、胡建明承租上址透天厝，並協助
    姜承逸搬運行動電話、電腦及網路等相關設備，及接送機房
    成員、購買生活用品等事實，並有以下證據可為佐證：
    ⒈證人即同案被告陳彥豪、宋翊豪、陳伶俞、蘇威寧、陳崇
      育、杜東憲、張健國、曾威瑀、韓董、林弘恩、林建宏於
      警詢、偵查及原審之陳述，及證人即同案被告劉正翔、吳
      旻諺於偵訊、原審之陳述。
    ⒉證人即出租上址透天厝之胡建明於警詢中之陳述（偵字第3
      153號卷三第255 至257 頁），及向胡建明承租上址透天
      厝之陳明輝（綽號「赤牛」）於警詢、偵查中之陳述（偵
      字第3153號卷三第261 至264 、267 至268 頁）。
    ⒊內政部警政署刑事警察局107 年3 月21日搜索扣押筆錄、
      扣押物品目錄表各1 份（受執行人：姜承逸，偵字第3153
      號卷一第17至24頁）、新竹縣政府警察局107 年3 月21日
      搜索扣押筆錄、扣押物品目錄表各1 份（受執行人：姜承
      逸，偵字第3153號卷一第25至27頁）、臺北市政府警察局
      刑事警察大隊107 年6 月14日搜索扣押筆錄、扣押物品目
      錄表各1 份（受執行人：林建宏，偵字第6236號卷一第62
      至64頁）、查獲上址透天厝現場照片11張（偵字第3153號
      卷三第95至98頁）、查獲現場位置圖1 張（偵字第3153號
      卷三第99頁）。
    ⒋內政部警政署刑事警察局現場數位證物勘察報告2 份（偵
      字第3153號卷三第100 至115 、116 至122 頁）。
    ⒌扣押物編號2D-1-1之iPad平板電腦內，與各被害人間以通
      訊軟體iMessage對話內容翻拍照片（如附表二所示）、扣
      扣押物編號2D-1-1之iPad平板電腦內與各被害人iMessage
      對話資料（偵字第3153號卷四第18至28頁）。
    ⒍向被害人王金玲行使偽造私文書之iMessage對話翻拍照片
      （偵字第3153號卷四第102 、103 頁）、向被害人羅冬平
      行使偽造私文書及「已收押重點列管人口」之iMessage對
      話翻拍照片（偵字第3153號卷四第159 、156 頁）。
    ⒎美國司法部聯邦調查局與王金玲、羅冬平之訪談內容暨中
      譯本、提領交易紀錄（原審原訴字卷三第35至58頁）。
    ⒏扣押物編號2D-2之iPhone內，被告姜承逸與「鐵猴子金控5
      .0 」之對話內容翻拍照片（偵字第7614號卷第10至11頁
      ）。
  ㈡至於被告姜承逸之辯護人雖辯稱：對被害人羅冬平詐騙所得
    之金額應該是美金3,000 元云云，惟查，被害人羅冬平係於
    107 年3 月13日提領美金15,000元後，依詐欺集團成員在iM
    essage提供之二維碼，將二維碼掃描到比特幣提款機，再將
    現金送入比特幣提款機，以此方式，分5 次，每次送入現金
    美金2,900 元，合計受詐騙金額為美金14,500元（2,900 ×5
     ＝14,500）等情，有美國司法部聯邦調查局與羅冬平之訪談
    內容暨中譯本，以及提領交易紀錄在卷可佐（原審原訴字卷
    三第47至58頁），故被害人羅冬平受詐騙金額應為美金14,5
    00元，被告姜承逸之辯護人上開所辯並不可採。
  ㈢被告許永德雖另辯稱：我是後來3 月多才知道他們在做詐騙
    ，我就不再跟姜承逸有任何往來。我去過現場3 次，第3 次
    去就是載人過去那一次，我覺得怪怪的，我就直接問姜承逸
    租這個房子要做什麼用，他說是要做機房，我就不理他了云
    云，然查，證人劉正翔於偵訊時證稱：我是搭高鐵到竹北，
    我們有4 個人同時在竹北高鐵站，姜承逸派車來載我們到現
    場，一起坐車有我、吳旻諺、杜東憲、林弘恩，我是第一批
    。我們是2 月27日或28日去的，是許永德來載我們。許永德
    後來在機房開始運作後，曾經有買吃的東西來現場等語（偵
    字第3153號卷二第191 頁，偵字第3153號卷四第4 至5 頁）
    ，又證人吳旻諺於偵訊時亦證稱：我是搭高鐵到竹北，我們
    有4 個人同時在竹北高鐵站，姜承逸派車來載我們到現場，
    一起坐車有我、劉正翔、杜東憲、林弘恩，我是第一批。許
    永德開1 台黑色TOYOTA來接我們（偵字第3153號卷一第180
    至181 頁，偵字第3153號卷四第8 至9 頁），可見被告姜承
    逸所招募之第一批到場人員劉正翔、吳旻諺等人於107 年2
    月底到達上址透天厝時，就是由被告許永德駕車搭載劉正翔
    、吳旻諺等人前去。對照被告許永德自陳「載人過去那一次
    ，我覺得怪怪的，我就直接問姜承逸租這個房子要做什麼用
    ，他說是要做機房」等語（本院卷二第213 頁），足徵其於
    107 年2 月底時必然已經知悉被告姜承逸等人於上址透天厝
    是在做機房從事詐騙行為。況且，證人劉正翔復證稱：許永
    德後來在機房開始運作後，曾經有買吃的東西來現場等語，
    有如前述，在在可證被告許永德辯稱：我是後來3 月多才知
    道他們在做詐騙，我就不再跟姜承逸有任何往來云云，要非
    可信。
  ㈣綜上所述，被告姜承逸上開任意性之自白核與事實相符，堪
    以採信，被告許永德前揭所辯則不可採，事證明確，其2 人
    之犯行均堪以認定。
二、論罪及刑罰加重減輕之事由：
  ㈠被告姜承逸部分：
    ⒈本案電信詐騙機房既由被告姜承逸，及同案被告陳彥豪、
      宋翊豪、陳伶俞、蘇威寧、陳崇育、杜東憲、張健國、曾
      威瑀、韓董、林弘恩、劉正翔、吳旻諺、林建宏所同組，
      該詐欺集團至少為3 人以上無訛。又被告姜承逸係於107
      年2 月底開始承租、建置電信詐騙機房，自同年3 月9 日
      起，利用電子通訊群發詐騙語音電話予居住在美國之大陸
      地區人民，並由上述同案被告分別擔任電腦手、第一線、
      第二線、第三線詐騙成員，分別可按詐欺所得金額獲取一
      定比例之報酬，足見本案詐欺集團係以實施詐術為手段，
      所組成具有持續性及牟利性，且是非為立即實施犯罪而隨
      意組成，係有結構性組織，核與組織犯罪防制條例第2 條
      所定「犯罪組織」之構成要件相符。
    ⒉核被告姜承逸所為，係犯：
      ⑴組織犯罪防制條例第3 條第1 項前段之發起犯罪組織罪
        。被告姜承逸主持、操縱、指揮犯罪組織之低度行為，
        應為發起之高度行為所吸收，不另論罪。
      ⑵刑法第339 條之4 第1 項第2 款、第3 款之三人以上共
        同以電子通訊對公眾散布而犯詐欺取財罪（2 罪）（起
        訴書證據並所犯法條欄漏載該條項「第3 款」，應予補
        充）。
      ⑶第216 條、第210 條之行使偽造私文書罪（2 罪）（起
        訴書及原審判決均誤載為「第216 條、第214 條」，均
        應予更正）。其偽造私文書後復持以行使，偽造之低度
        行為應為行使之高度行為所吸收，僅論以行使偽造私文
        書罪。
    ⒊被告姜承逸與其他詐欺集團成員間，就上開三人以上共同
      以電子通訊對公眾散布而犯詐欺取財犯行、行使偽造私文
      書犯行，彼此間有犯意聯絡及行為分擔，並互相利用他方
      之行為，以完成共同犯罪之目的，應論以共同正犯。
    ⒋被告姜承逸就附表二編號12、19部分，分別所犯三人以上
      共同以電子通訊對公眾散布而犯詐欺取財罪、行使偽造私
      文書罪，各係以一行為觸犯2 罪名，為想像競合犯，各應
      依刑法第55條規定，從一重之三人以上共同以電子通訊對
      公眾散布而犯詐欺取財罪處斷。
    ⒌按犯罪組織係一抽象結合，其於組成時本不可能有何行為
      或動作，犯罪宗旨之實施或從事犯罪活動皆係由於成員之
      參與。而組織犯罪條例所稱之參與犯罪組織，指加入犯罪
      組織成員組織之成員，而不問參加組織活動與否，犯罪即
      屬成立（司法院釋字第556 號解釋暨理由書參照）；同理
      ，犯罪組織之發起、操縱、指揮或參與，亦不以組織是否
      已經從事犯罪活動為必要。質言之，犯罪組織之發起、操
      縱、指揮或參與，之於組織之犯罪活動，乃別為二事。故
      發起犯罪組織之「發起」行為，於發起犯罪組織時，犯罪
      即屬成立，與發起犯罪組織後之犯罪活動，係屬不同之行
      為；發起犯罪組織罪處罰之目的，在於發起行為本身，至
      於行使偽造私文書罪、加重詐欺取財罪，本非發起犯罪組
      織之當然結果。再者，被告姜承逸係於107 年2 月底即開
      始承租、建置電信詐騙機房、招募成員，佐以同案被告劉
      正翔於偵訊中陳稱：我是搭高鐵到竹北，我們有4 個人同
      時在竹北高鐵站，姜承逸派車來載我們到現場，一起坐車
      有我、吳旻諺、杜東憲、林弘恩，我是第一批。我們是2
      月27日或28日去的，我們進去後2 、3 天開始運作等語（
      偵字第3153號卷二第191 頁，偵字第3153號卷四第4 至5
      頁），在在可證被告姜承逸發起犯罪組織，與其後犯加重
      詐欺取財罪間有明顯之時間差距。是被告姜承逸所犯發起
      犯罪組織罪、三人以上共同以電子通訊對公眾散布而犯詐
      欺取財罪（2 罪），以上共3 罪，乃犯意各別，行為互殊
      ，應予分論併罰。
    ⒍偵查及審判中均自白減輕部分：為鼓勵犯發起、主持、操
      縱、指揮或參與犯罪組織之罪者自新及瓦解犯罪組織，組
      織犯罪防制條例第8 條第1 項規定，犯第3 條之罪（即發
      起、主持、操縱、指揮或參與犯罪組織罪），於偵查及審
      判中均自白者，減輕其刑。所謂於偵查及審判中均自白，
      係指被告對於自己所為已經構成犯罪要件之事實，在偵查
      及審判中向有偵查、審判犯罪職權之公務員坦白陳述而言
      ；至於對該當於犯罪構成要件事實在法律上之評價，或對
      阻却責任或阻却違法之事由，有所主張或辯解，乃辯護權
      之行使，仍不失為自白。且自白著重在使過去之犯罪事實
      再現，與該事實應受如何之法律評價，係屬二事。又所稱
      於偵查中自白，係指在偵查階段之自白而言。換言之，凡
      在檢察官偵查終結提起公訴以前，包括被告在偵查輔助機
      關、檢察官及檢察官聲請該管法院為羈押前訊問時之自白
      均屬之（最高法院107 年度台上字第2237號判決意旨參照
      ）。經查：被告姜承逸就其發起犯罪組織之犯行，於警詢
      稱：現場是我承租的，網路系統是我架設跟操作的，機房
      查扣的物品是我所擁有。我是在網路上跟他們認識，然後
      約出來見面吃飯唱歌後，我問他們有高報酬工作，看他們
      有沒有興趣，然後就跟他們約好時間在107 年3 月1 日在
      新豐火車站載他們進入新竹縣○○鄉○○村0 鄰000 號這邊開
      始從事詐欺機房。第一線是總詐騙金額8%，第二線是總詐
      騙金額10% ，第三線是總詐騙金額10% ，並沒有底薪，薪
      水由我直接拿現金給他們。是我自己出資，機房內成員是
      我管理指揮等語（偵字第3153號卷一第5 至6 頁），於偵
      訊中亦供稱：我自己決定要做這個機房，在場被查獲的人
      都是我找的，…（問：擔任犯罪組織之首謀，以及加重詐
      欺是否認罪？）我認罪等語（偵字第3153號卷一第36頁）
      ，則被告姜承逸於偵查中對於犯罪事實既皆自白，僅未明
      白承認在法律評價上構成組織犯罪防制條例之罪，加以其
      於原審及本院審理時自白犯組織犯罪防制條例第3 條第1 
      項前段之罪（原審原訴字卷二第241 頁，原審原訴字卷三
      第125 頁，本院卷一第302、519 頁，本院卷二第210 頁
      ），依首揭說明，其符合上開自白減輕其刑規定，所犯發
      起犯罪組織罪，應依法減輕其刑。
    ⒎臺灣新竹地方檢察署107 年度偵字第8161號移送併辦被告
      姜承逸之犯罪事實，與檢察官原起訴之犯罪事實，為同一
      事實，本院自應併予審理。
  ㈡被告許永德部分：
    ⒈按幫助犯之成立，主觀上行為人須有幫助故意，客觀上須
      有幫助行為，亦即需對於犯罪與正犯有共同之認識，而以
      幫助之意思，對於正犯資以助力，而未參與實施犯罪之行
      為者而言。查被告許永德透過不知情之陳明輝、胡建明承
      租上址透天厝，並協助被告姜承逸搬運網路等相關設備，
      及接送電信詐騙機房成員、購買生活用品，予詐欺取財犯
      行助力，所實施者非屬詐欺取財之構成要件行為，核其所
      為，係犯刑法第30條第1 項前段、第339 條之4 第1 項第
      2 款、第3 款之幫助三人以上共同以電子通訊對公眾散布
      而犯詐欺取財罪。
    ⒉被告許永德雖有數個幫助行為，惟該數個幫助行為係於密
      切接近之時地實施，各行為之獨立性極為薄弱，依一般社
      會健全觀念，在時間差距上，難以強行分開，在刑法評價
      上，以視為數個舉動之接續施行，合為包括之一行為予以
      評價，較為合理，應論以接續犯。又被告許永德以一幫助
      之行為，幫助詐欺集團成員詐欺如附表二所示被害人之財
      物，應僅就被告許永德上開包括之一行為，認其同時觸犯
      數幫助詐欺取財既遂、未遂罪，為想像競合犯，應依刑法
      第55條規定，從一重之幫助三人以上共同以電子通訊對公
      眾散布而犯詐欺取財罪處斷。
    ⒊幫助犯減輕部分：被告許永德基於幫助之犯意而為三人以
      上共同以電子通訊對公眾散布而犯詐欺取財罪構成要件以
      外之行為，為幫助犯，爰依刑法第30條第2 項規定，依正
      犯之刑減輕之。
    ⒋累犯加重部分：查被告許永德曾因不能安全駕駛之公共危
      險案件，經臺灣桃園地方法院以105 年度壢交簡字第540 
      號判決判處有期徒刑4 月確定，於105 年7 月29日易科罰
      金執行完畢，又因違反毒品危害防制條例持有毒品案件，
      經臺灣臺中地方法院以105 年度訴字第856 號判決判處有
      徒刑2 月確定，於105 年12月15日易科罰金執行完畢，有
      本院被告前案紀錄表在卷可按，其於有期徒刑執行完畢後
      ，5 年以內故意再犯本件有期徒刑以上之罪，合於累犯規
      定。108 年2 月22日公布之司法院釋字第775 號解釋認：
      刑法第47條第1項累犯規定，不分情節一律加重最低本刑
      ，不符憲法罪刑相當原則，抵觸憲法第23條比例原則，應
      自解釋公布日起2 年內修正之；於修正前，法院就個案應
      依解釋意旨，裁量是否加重最低本刑。亦即法院仍得斟酌
      個案情形裁量是否加重最低本刑，並未完全排除累犯規定
      之適用。本院審酌被告有前述前科，先後於105 年7 月29
      日、105 年12月15日經執行完畢後，僅1 年多時間，又再
      犯本案之罪，顯見其對刑罰之反應力薄弱，惡性非輕，且
      依其情節係對詐欺集團接續予以助力，亦無加重最低本刑
      後過苛之情形，故應依刑法第47條第1 項累犯規定加重其
      刑，並依法先加後減之。被告許永德上訴意旨請求不依累
      犯規定加重其刑，要無理由。
四、撤銷改判之理由、科刑及沒收：
  ㈠原審對被告姜承逸、許永德論罪科刑，固非無見。惟查：⒈被
    告姜承逸所犯發起犯罪組織罪、三人以上共同以電子通訊對
    公眾散布而犯詐欺取財罪（2 罪），以上共3 罪，應分論併
    罰，業如前述。原審判決將被告姜承逸所犯發起犯罪組織罪
    ，與1 個加重詐欺取財既遂罪依想像競合犯從一重論以發起
    犯罪組織罪，即有未洽。且原審判決理由欄說明認「發起犯
    罪組織罪」與「首次加重詐欺取財罪」為想像競合犯，然而
    ，原審判決附表二各次加重詐欺取財罪之「首次」，應是10
    7 年3 月9 日之犯行，既非編號12（被害人王金玲，犯罪時
    間約在107 年3 月19日），亦非編號19（被害人羅冬平，犯
    罪時間早於編號12），原審判決是就何次加重詐欺取財既遂
    罪與發起犯罪組織罪予以從一重處斷？有欠明確。⒉被告姜
    承逸所犯發起犯罪組織罪，於偵查及審判中均自白，應依組
    織犯罪防制條例第8 條第1 項後段規定減輕其刑，原審判決
    未依上開規定減輕其刑，亦有未合。⒊就附表二編號12、19
    之加重詐欺取財犯罪所得共美金21,500元，在負責水房之陳
    敬裕尚未及回水予被告姜承逸前，被告姜承逸即於107 年3 
    月21日為警查獲。被告姜承逸既未實際分受所得，原判決諭
    知沒收、追徵犯罪所得美金21,500元，容有未當（詳後述）
    。⒋被告許永德所為，係犯刑法第30條第1 項前段、第339 
    條之4 第1 項第2 款、第3 款之幫助三人以上共同以電子通
    訊對公眾散布而犯詐欺取財罪，原判決事實、理由欄同此認
    定，主文欄卻記載被告許永德幫助犯三人以上共同詐欺取財
    罪，與事實、理由欄所載不符，亦欠允當。本件被告姜承逸
    上訴指摘原判決就發起犯罪組織罪部分未依偵審自白減輕其
    刑規定予以減輕，及沒收、追徵犯罪所得美金21,500元係不
    當，應有理由，且原判決尚有前揭可議之處，自應由本院將
    原判決上開部分均予撤銷改判，且就被告姜承逸定應執行刑
    部分，亦一併撤銷。又被告許永德上訴請求不依累犯規定加
    重其刑，並無理由，已論述如前；且原審所為量刑已就刑法
    第57條規定詳為審酌，既未逾越法定刑度，亦無濫用自由裁
    量之權限，被告許永德上訴請求再從輕量刑，亦無理由，然
    原判決既有上開瑕疵，自屬無可維持，應由本院就原判決關
    於被告許永德部分亦予撤銷改判。
  ㈡爰以行為人之責任為基礎，審酌被告姜承逸正值青年，不思
    循正當途徑獲取財物，反發起詐欺犯罪組織，向住在美國之
    大陸地區民眾施詐行騙，價值觀念嚴重偏差，且損害我國國
    際形象至深，其無視於政府一再宣誓掃蕩詐騙犯罪之決心，
    猶執意以身試法，所為實應嚴懲，參以其除發起電信詐騙機
    房外，並實際管理電信詐騙機房各項事務，位居首要地位；
    被告許永德幫助承租上址透天厝，並協助被告姜承逸搬運網
    路等相關設備，及接送電信詐騙機房成員、購買生活用品，
    予詐欺取財犯行助力，助長詐欺集團之惡行，亦應嚴予非難
    ，參酌本案被害人所受之損失，暨被告姜承逸自陳高中畢業
    、家中有父母、未婚、經濟狀況普通（原審原訴字卷三第20
    9 頁），及其犯罪後於偵查及審判中自白犯行之犯罪後態度
    ，而被告許永德自陳國中畢業，與父親、繼母等家人同住，
    未婚之生活狀況（原審訴字卷第38頁），與其犯罪後態度等
    一切情狀，就被告姜承逸量處如主文第2 項所示之刑（其中
    三人以上共同以電子通訊對公眾散布而犯詐欺取財罪，2 罪
    各量處有期徒刑1 年6 月），就被告許永德量處如主文第3
    項所示之刑。
  ㈢強制工作之諭知：
    按犯組織犯罪防制條例第3 條第1 項之罪者，應於刑之執行
    前，令入勞動場所，強制工作，其期間為3 年，同條例第3
    條第3 項定有明文。被告姜承逸發起犯罪組織，犯組織犯罪
    防制條例第3 條第1 項之罪，而符合同條例第3 條第3 項所
    規定之要件，依法即應諭知強制工作，其期間為3 年，如主
    文第2 項所示。
  ㈣沒收部分：
    ⒈按刑法上責任共同原則，係指共同實行犯罪行為之人，在
      合同意思範圍以內，各自分擔犯罪行為之一部，相互利用
      他人之行為，以達其共同犯罪之目的者，即應對於全部所
      發生之結果共同負責。亦即責任共同原則僅在處理共同犯
      罪參與關係中責任之認定，與犯罪所得之沒收旨在澈底剝
      奪犯罪利得以根絕犯罪誘因，係屬兩事。又沒收固為刑罰
      與保安處分以外之獨立法律效果，但沒收人民財產使之歸
      屬國庫，係對憲法所保障人民財產基本權之限制，性質上
      為國家對人民之刑事處分，對人民基本權之干預程度，並
      不亞於刑罰，原則上仍應恪遵罪責原則，並應權衡審酌比
      例原則，尤以沒收之結果，與有關共同正犯所應受之非難
      相較，自不能過當。從而，共同正犯間關於犯罪所得應如
      何沒收，仍須本於罪責原則，共同正犯間之犯罪所得應就
      各人實際分受所得部分而為沒收及追徵。經查，就附表二
      編號12、19加重詐欺取財犯罪之所得，在負責水房之陳敬
      裕尚未及回水予被告姜承逸前，被告姜承逸即於107 年3
      月21日為警查獲，此有臺灣臺中地方檢察署107 年度偵字
      第21364 號、第27873 號、第31653 號起訴書在卷可參（
      本院卷一第545 至546 、564 至565 頁），故此部分共計
      美金21,500元（7,000 ＋14,500＝21,500），因被告姜承逸
      並未實際分受所得，無庸對其諭知沒收、追徵。
    ⒉扣案如附表三所示之物，係供被告姜承逸本案犯罪所用之
      物，且其供述上開物品均屬其所有（偵字第3153號卷一第
      5 頁），爰併依刑法第38條第2 項前段規定宣告沒收之。
據上論斷，應依刑事訴訟法第369 條第1 項前段、第364 條、第
299 條第1 項前段，組織犯罪防制條例第3 條第1 項前段、第3
項、第8 條第1 項後段，刑法第11條前段、第28條、第30條第1
項前段、第2 項、第210 條、第216 條、第339 條之4 第1 項第
2 款、第3 款、第55條、第47條第1 項、第38條第2 項前段，刑
法施行法第1 條之1 第1 項，判決如主文。
本案經檢察官張瑞玲提起公訴、追加起訴及移送併辦，檢察官林
黛利到庭執行職務。
中    華    民    國   108    年    7     月    10    日
                  刑事第七庭  審判長法  官  孫惠琳
                                    法  官  吳冠霆
                                    法  官  戴嘉清
以上正本證明與原本無異。
如不服本判決，應於收受送達後10日內向本院提出上訴書狀，其
未敘述上訴之理由者並得於提起上訴後10日內向本院補提理由書
（均須按他造當事人之人數附繕本）「切勿逕送上級法院」。
                                    書記官  高建華
中    華    民    國   108    年    7     月    10    日
附錄：本案論罪科刑法條全文
組織犯罪防制條例第3 條
發起、主持、操縱或指揮犯罪組織者，處三年以上十年以下有期
徒刑，得併科新臺幣一億元以下罰金；參與者，處六月以上五年
以下有期徒刑，得併科新臺幣一千萬元以下罰金。但參與情節輕
微者，得減輕或免除其刑。
具公務員或經選舉產生之公職人員之身分，犯前項之罪者，加重
其刑至二分之一。
犯第一項之罪者，應於刑之執行前，令入勞動場所，強制工作，
其期間為三年。
前項之強制工作，準用刑法第九十條第二項但書、第三項及第九
十八條第二項、第三項規定。
以言語、舉動、文字或其他方法，明示或暗示其為犯罪組織之成
員，或與犯罪組織或其成員有關聯，而要求他人為下列行為之一
者，處三年以下有期徒刑，得併科新臺幣三百萬元以下罰金：
一、出售財產、商業組織之出資或股份或放棄經營權。
二、配合辦理都市更新重建之處理程序。
三、購買商品或支付勞務報酬。
四、履行債務或接受債務協商之內容。
前項犯罪組織，不以現存者為必要。
以第五項之行為，使人行無義務之事或妨害其行使權利者，亦同
。第五項、第七項之未遂犯罰之。
中華民國刑法第210 條
偽造、變造私文書，足以生損害於公眾或他人者，處五年以下有
期徒刑。
中華民國刑法第216 條
行使第二百十條至第二百十五條之文書者，依偽造、變造文書或
登載不實事項或使登載不實事項之規定處斷。
中華民國刑法第339 條之4
犯第三百三十九條詐欺罪而有下列情形之一者，處一年以上七年
以下有期徒刑，得併科一百萬元以下罰金：
一、冒用政府機關或公務員名義犯之。
二、三人以上共同犯之。
三、以廣播電視、電子通訊、網際網路或其他媒體等傳播工具，
    對公眾散布而犯之。
前項之未遂犯罰之。

附表一：詐欺集團成員工作分配表

編號 姓名 擔任工作 進入機房時間參與時間 01 姜承逸（小姜、蛋黃哥） 發起、指揮、電腦手 107 年2 月底 02 陳彥豪（阿豪） 電腦手 107 年3 月10日左右 03 宋翊豪（大豪、小春） 1線中國領事館人員 107 年3 月初某日 04 陳伶俞（阿伶） 1線中國領事館人員 107 年3 月5日至10日間某日 05 蘇威寧（蘇偉） 1線中國領事館人員 107 年3 月5日 06 陳崇（喬、喬巴） 2線公安人員 107 年3 月3日 07 杜東憲（阿仁） 2線公安人員 107 年2 月底 08 張健國（阿川） 2線公安人員 107 年3 月5日左右 09 曾威瑀（瑀） 2線公安人員 107 年3 月19日 10 韓董（迪、奧迪） 2線公安人員 107 年3 月初某日 11 林弘恩（阿源） 2線公安人員 107 年2 月底 12 劉正翔（阿聰） 3線檢察官 107 年2 月27日 13 吳旻諺（阿彥） 3線檢察官 107 年2 月底 14 林建宏 提供設備 107 年2 月底 



附表二：

編號 被害人姓名或電話 iMessage對話內容（節錄） 詐騙金額(美金) 01 張眾+1( 310)0000000 107 年 3 月 16 日(五) 01 時 41 分犯嫌：.被害人：00000 Plummer St ,North Hills, CA 00000犯嫌：傳圖片1(已收押重點列管人口) 傳圖片2(近年來國內最大宗銀行人員假投資真詐騙案)被害人：Chase Wellsfargo Citibank107 年3 月16日( 五) 04時37分被害人：鄭警官您好，我是張眾，現在是美國洛杉磯時間1 ：35PM，做兩點鐘的報告。我現在在Chase 銀行外面的停車場，準備回家。麻煩您一夜了，也好好休息。謝謝。犯嫌：好被害人：鄭警官，我到車庫了，並已經把您發來的信息刪除掉了（參見偵字第3153號卷四第29至31頁） 0 02 不詳姓名女子+1(626)0000000 107 年 3 月 19 日(一) 03 時 45 分犯嫌：傳圖片1(近年來國內最大宗銀行人員假投資真詐騙案) 傳圖片2(已收押重點列管人口)107 年 3 月 19 日(一) 05 時 01 分犯嫌：傳圖片 3(取保候審的名詞解釋)鄭警官被害人：你好，鄭警官現在是2 ：16分剛和你通完電話，我在家帶孩子犯嫌：好的被害人：你好鄭警官現在2 ：07我在家帶孩子│7 年 3 月 19 日(一) 07 時 13 分犯嫌：人呢？107 年3 月19日(一) 08時15分被害人：在剛才開車107 年3 月19日(一) 13時40分（參見偵字第3153號卷四第34至36頁） 0 03 張屹+1( 626)0000000 107 年 3 月 18 日(日) 04 時 32 分犯嫌：傳圖片1(近年來國內最大宗銀行人員假投資真詐騙案) 傳圖片2(已收押重點列管人口)被害人：0000 N TULLY RD APT E-270Turlock犯嫌：. .被害人：你好! 我是張屹，3 ：00我在工作的地方。你好! 我是張屹，3 ：35我在工作的地方。犯嫌：好（參見偵字第3153號卷四第37至39頁） 0 04 吳女士+1( 626)0000000 107 年 3 月 9 日(五) 06 時 34 分犯嫌：梁中軍傳圖片1(已收押重點列管人口) 傳圖片2(近年來國內最大宗銀行人員假投資真詐騙案) 吳女士我交代牢記被害人：您好。謝謝你幫我澄清事件。107 年3 月10日(六) 02時02分犯嫌：還在忙？（參見偵字第3153號卷四第42至44頁） 0 05 不詳姓名人士+1( 626)0000000 107 年 3 月 13 日(二) 02 時 30 分犯嫌：傳圖片1(近年來國內最大宗銀行人員假投資真詐騙案) 傳圖片2(已收押重點列管人口)（參見偵字第3153號卷四第48至49頁） 0 06 鄭國宏+1( 626)0000000 107 年 3 月 12 日(一) 05 時 34 分犯嫌：我是周警官傳圖片1(已收押重點列管人口) 傳圖片2(近年來國內最大宗銀行人員假投資真詐騙案)被害人：00000/2 Las Tunas Drive.Temple City .CA00000000 年3 月12日( 一) 06時39分犯嫌：傳圖片( 假裝被害人遭調查) 鄭燕0000000000000000000 工商被害人：傳圖片( 與友人對話，友人遭同一手法詐騙)（參見偵字第3153號卷四第50至53頁） 0 07 汪虞瑩+1( 626)0000000 107 年 3 月 18 日(日) 07 時 26 分犯嫌：梁中軍107 年03月18日( 日) 08時55分被害人：在看聖經家裡面剛剛禱告了一會兒犯嫌：好的，自己身體也要照顧好！被害人：明白了，梁隊！我會為你工作多禱告也會積極配合你的工作。我相信會水落石出！梁隊那水落石出後我未來回國和回美國。在中美做教生意應該是不是不會有問題的？我不想留污漬，因為我真的什麼都沒做犯嫌：當然不會有任何污漬被害人：那我身分他們都知道。我妹妹和爸爸媽媽會有危險嗎？107 年 3 月 18 日(日) 10 時 55 分被害人：我在睡覺107 年3 月19日( 一) 12時03分犯嫌：好的被害人：準備去教堂107 年 3 月 19 日(一) 13 時 29 分犯嫌：看到聯繫梁隊傳圖片( 假的被害人開戶畫面) 這是開辦交通銀行非法帳戶開卡人相關信息，梁隊跟你本人核對收到與梁隊連繫傳圖片( 假的帳戶凍結通報) 傳圖片( 假的被害人受調查名單)回報時間尚未回報，有串供遣逃之嫌疑，李檢簽字蓋章發布107 年3 月19日( 一) 15時41分犯嫌：在嗎？被害人：梁隊長，我最好的朋友是刑警，我阿姨是 FBI。他們一直有留一你們的動向。你拿到我的身分證早就不用了。我在美國那麼多年了，你想想怎麼可能會有家人在國內。你們現在真的是被美國和中國警方盯上了。（參見偵字第3153號卷四第60至71頁） 0 08 不詳姓名人士+1( 626)0000000 107年3月11日(日) 04時57分犯嫌：梁中軍   （參見偵字第3153號卷四第75至76頁） 0 09 不詳姓名人士+1( 626)0000000 107 年 3 月 10 日(六)犯嫌：傳 2 維碼傳圖片( 假調查書)隨時安全回報被害人：已經到家，文件收到了107 年3 月10日( 六) 13時12分犯嫌：好，警官忙一段落了，沒是早點回家休息被害人：好的，我現在剛到家裡，晚上九點犯嫌：傳圖片( 假的死亡證明) 速回電定點隨時回報被害人：明白，現在在家裡107 年3 月11日( 日) 06時59分犯嫌：李檢有指示，8 點半至9 點這段時間待在家裡等候通知被害人：好一直在家裡犯嫌：恩，領導已經去忙案件了，我會幫你跟領導回報情況？目前情況如何？檢察長已經同意你的交保申請被害人：好的，我這邊一切正常，明天準備籌備保金107 年3 月12日( 一) 05時37分犯嫌：安全回報現在是什麼情況被害人：在家，準備出門去朋友家裡犯嫌：現在是你們當地幾點被害人：下午三點犯嫌：傳圖片( 假的帳戶凍結通報、調查名單)被害人：？犯嫌：這個人你認識嗎被害人：不認識犯嫌：好定時回報（參見偵字第3153號卷四第77至82頁） 0 10 不詳姓名人士+1( 626)0000000 107 年 3 月 9 日(五) 05 時 51 分犯嫌：傳圖片( 假列管人口、假新聞畫面)被害人：宋警官，我還在107 年3 月9 日( 五) 11時13分被害人：宋警官，我還在（參見偵字第3153號卷四第91至93頁） 0 11 不詳姓名人士+1( 626)0000000 107 年 3 月 9 日(五) 5 時 45 分犯嫌：傳圖片( 假新聞、假列管人口)被害人：我在家中，跟鄭警官通話我的地址，正確寫法：0000 Cedar Ave .El Monte,CA 00000 我再去上班的路上犯嫌：好的，晚些時間要交接班了，動向回報持續就行，我們明天聯繫107 年 3 月 10 日(六) 00 時 08 分犯嫌：人呢（參見偵字第3153號卷四第96至98頁） 0 12 王金玲+1( 626)0000000 （於約107 年3 月19日開始著手詐欺）（行使之偽造私文書為「中華人民共和國人民檢察院刑事案件凍結通報」及「公安部國際刑警組織調查名單」）107 年3 月19日（一）07時56分犯嫌：我是周隊長保密落實到位！辛苦了被害人：周大哥把您的電話已存好我現在要去自己的店裡去看看107 年3 月20日（二）00時35分犯嫌：傳圖片（假帳戶凍結通知、匯款帳號）被害人：傳圖片（匯款證明）一切辦好！傳圖片（匯款證明）被害人：謝謝！在工作中犯嫌：好被害人：工作結束（參見偵字第3153號卷二第70至73頁，偵字第3153號卷四第101 至114 、122 至123 頁） 匯款美金7,000 元（參見偵字第3153號卷四第115 至121 、124頁） 13 不詳姓名人士 107 年 3 月 17 日(六) 06 時 27 分犯嫌：傳圖片( 假列管人口、假新聞) 我是周警官被害人：警官你好，電話斷了警官妳好，我發現目前我的facetime用的是我母親的帳號，我可以切換成我自己的帳號在聯繫你嗎？107 年 3 月 17 日(六) 09 時 01 分被害人：現在晚上六點，準備去吃晚飯犯嫌：好，隨時回報注意安全被害人：晚上七點一切都好107 年3 月17日(六) 13時20分犯嫌：好，目前情況一切正常嗎？當地是幾點了107 年3 月17日(六) 23時50分犯嫌：安全回報？（參見偵字第3153號卷四第126 至129 頁） 0 14 朱 107 年 3 月 12 日(一) 02 時 10 分犯嫌：傳圖片( 假新聞、假列管人口)（參見偵字第3153號卷四第132 至133 頁） 0 15 肖艷華+1( 626)0000000 107 年 3 月 13 日(二) 00 時 43 分被害人：江隊您好！鄭警官您好！我是肖艷華，我一會和我的丈夫出去辦一些事情，因為我出去後沒有網路，所以我擔心12點不能回到家，所以我到家給您打電話好嗎？107 年3 月13日(二) 03時41分被害人：江隊您好！鄭警官您好！我現在到家了，您有時間可以給我打電話！犯嫌：好的（參見偵字第3153號卷四第136 至137 頁） 0 16 馬海霞+1( 310)0000000 107 年 3 月 14 日(三) 06 時 22 分犯嫌：.被害人：0000 Halison st Torrance ,CA00000犯嫌：好的傳圖片( 假列管對象、假新聞)（參見偵字第3153號卷四第138 至139 頁） 0 17 熊貞+1( 626)0000000 107 年 3 月 13 日(二) 04 時 51 分犯嫌：傳送圖片( 假列管人員、假新聞) 我是周警官這是我公安局的保密電話有沒有收到。收到請回覆被害人：收到犯嫌：我打給你地址發這被害人：00000 Hawthorne blvd apc69Torrance ca 00000犯嫌：000 E Carson St Carson ,CA 00000United States107 年3 月13日( 二) 07時05分犯嫌：傳送圖片( 商家圖片、比特幣機器圖片、2 維條碼) 很抱歉資產凍結拘捕命令我必須下達（參見偵字第3153號卷四第142 至146 頁） 0 18 霍+1( 626)0000000 107 年 3 月 13 日(二) 02 時 02 分犯嫌：. 傳圖片( 假新聞、假列管人口) 霍同學你這態度，我得直接請檢察官聲押你回來（參見偵字第3153號卷四第153 至154 頁） 0 19 羅冬平+1( 626)0000000 （於約107 年3 月13日開始著手詐欺）（行使之偽造私文書為「北京市最高人民檢察院行政執行命令」）107 年3 月14日（三）01時54分犯嫌：傳圖片（假新聞、假列管人員）被害人：0000 Franklin Ave Hollywood ,CA 00000#000 0000 Franklin AveHollywood ,CA 00000000 年3 月14日（三）03時46分犯嫌：0000 N highland Ave Los Angeles,CA00000 USA在 Holiday Inn傳圖片（比特幣機器、2 維條碼）0000 N Weastern Ave Los Angeles,CA00000 USA在Hollywood House ofSmokes傳圖片（2 維條碼）傳圖片（假保管書，金額人民幣11萬元）被害人：你好鄭警官，我是羅冬平。這裡是洛杉磯時間 14：42，我剛到家犯嫌：明白傳簡碼被害人：你好鄭警官，現在是洛杉磯時間15：00整，我正在和梁檢座金額的確認。被害人：你好鄭警官，我是羅冬平。現在是洛杉磯時間15：57分，我正在等待貨幣工作人員的電話。犯嫌：好犯嫌：傳圖片（網址、簡碼）被害人：收到犯嫌：錢包地址看客服要哪個我公文先準備等候妳  記得一樣要安全回報被害人：好的。這個錢包地址會有時間限制嗎？犯嫌：沒有  不行立刻告知就行被害人：好的。被害人：你好鄭警官，我是羅冬平。現在是洛杉磯時間的19：58分，在家中，並且正在和梁檢確認金額你好鄭警官，我是羅冬平。現在是洛杉磯時間的20：56，在家裡依然確認金額當中。犯嫌：傳圖片（被害人羅冬平資料）被害人：你好鄭警官，現在是洛杉磯時間13：57，正在家裡準備午飯，羅冬平犯嫌：好被害人：你好鄭警官，我要去銀行把上周和銀行換的一萬泰銖拿回來。大概要用30分鐘的時間。羅冬平犯嫌：好的107 年3 月19日（一）01時57分被害人：你好鄭警官，現在時間是10：56正在家裡吃早飯羅冬平鄭警官，剛剛領事館店話過來說有一份緊急公文，是否是之前那份？我剛剛不小心將電話掛斷了……107 年3 月20日（二）13時02分被害人：鄭警官你好，我已經從學校回到家了關於取保的事情，家長已經同意了。鄭警官妳好，現在時間是22：55，準備洗澡睡覺了羅冬平107 年3 月21日（三）01時10分犯嫌：先去吃早飯，等梁檢的電話被害人：好的鄭警官你好，現在是洛杉磯時間10：53在家中複習羅冬平梁檢你先忙，金額的事情我想看看怎麼和家裡人說，今明天會給你匯報羅冬平（參見偵字第3153號卷四第155 至172 頁） 美金14,500元（以將現金送入比特幣提款機之方式，分5 次，每次送入現金美金2,900元，參見原審原訴字卷三第47至58頁） 



附表三：

編號 扣押物編號所（持）有人 品名 數量 01 2A-1姜承逸 ACER 筆電（序號：00000000000000000000） 1臺 02 2A-2姜承逸 三星J2手機金色  門號：00000000000 （含SIM 卡）IMEI1 ：000000000000000/0000000 ：000000000000000/05 1支 04 2A-7姜承逸 路由器 1臺 05 2B-4姜承逸 無線電 1臺 06 2C-2姜承逸 iPhone  門號：無SIM 卡IMEI：000000000000000 1支 07 2C-4姜承逸 iPhone  門號：00000000000（含SIM 卡）IMEI：000000000000000 1支 08 2C-5姜承逸 iPhone  門號：00000000000 （含SIM 卡)IMEI：000000000000000 1支 09 2C-6姜承逸 iPhone  門號：0000000000（含SIM 卡)IMEI：000000000000000 1支 10 2C-12 姜承逸 iPhone  門號：0000000000（含SIM 卡)IMEI：000000000000000 1支 11 2D-2姜承逸 iPhone  門號：無SIM 卡IMEI：000000000000000 1支 12 2D-3姜承逸 iPad（序號：0000000000） 1臺 13 2D-1-1姜承逸 iPad（序號：00000000000） 1臺 14 2E-2姜承逸 iPad（無卡）（序號：000000000000000 ） 1臺 15 2E-3姜承逸 iPad（序號：000000000000） 1臺 16 2E-4姜承逸 iPad（序號：000000000000000） 1臺 17 2E-5姜承逸 三星手機  門號：00000000000（含SIM 卡）IMEI1 ：000000000000000IMEI2 ：000000000000000 1支 18 2E-6姜承逸 路由器 1臺 19 2E-7姜承逸 無線電 1臺 20 2E-8姜承逸 記事板 1塊 21 2E-9姜承逸 對講機 1臺 22 2F-1姜承逸 ACER  筆電序號：000000000000000000000 1臺 23 2F-2姜承逸 ACER  筆電序號：000000000000000000000 1臺 24 2F-3姜承逸 iPad （無法開啟） 1臺 25 2F-4姜承逸 iPhone  門號：無SIM 卡IMEI：000000000000000 1支 26 2F-5姜承逸 iPhone（無法開啟） 1支 27 2F-6姜承逸 路由器 1臺